【裁判字號】    95,易,2756
【裁判日期】    951108
【裁判案由】    竊盜
【裁判全文】
臺灣臺中地方法院刑事判決              95年度易字第2756號
公  訴  人  臺灣臺中地方法院檢察署檢察官
被      告  丁○○
            甲○○
                    （另案現於臺灣臺中監獄執行中）
上列被告等因竊盜案件，經檢察官提起公訴（九十五年度偵字第
一五五五五號），被告二人於本院行準備程序時，均為有罪之陳
述，經本院合議庭裁定由受命法官獨任適用簡式審判程序，判決
如下：
    主    文
甲○○攜帶兇器竊盜，累犯，處有期徒刑柒月，扣案之小鋤頭壹
支及鋸子壹支沒收。又共同攜帶兇器竊盜，累犯，處有期徒刑捌
月，扣案之小鋤頭壹支及鋸子貳支沒收。又共同攜帶兇器竊盜，
累犯，處有期徒刑捌月，扣案之小鋤頭壹支及鋸子貳支沒收。又
共同攜帶兇器竊盜，累犯，處有期徒刑捌月，扣案之小鋤頭壹支
及鋸子貳支沒收。應執行有期徒刑貳年肆月，扣案之小鋤頭壹支
及鋸子貳支沒收。
丁○○共同攜帶兇器竊盜，處有期徒刑柒月，扣案之小鋤頭壹支
及鋸子貳支沒收。又共同攜帶兇器竊盜，處有期徒刑柒月，扣案
之小鋤頭壹支及鋸子貳支沒收。又共同攜帶兇器竊盜，處有期徒
刑柒月，扣案之小鋤頭壹支及鋸子貳支沒收。應執行有期徒刑壹
年陸月，扣案之小鋤頭壹支及鋸子貳支沒收。
    犯罪事實
一、甲○○曾因公共危險、贓物案件，於民國九十一年三月二十
    九日經臺灣嘉義地方法院以九十一年度訴字第五二號判決分
    處有期徒刑一年八月、三月，並定其應執行刑為有期徒刑一
    年十月確定，於九十二年六月二十五日假釋交付保護管束，
    甫於九十二年十一月十二日保護管束期滿視為執行完畢。詎
    竟不知儆惕，竟基於意圖為自己不法所有之犯意，於民國九
    十五年六月底某日，持其所有，客觀上足以對人生命、身體
    安全構成威脅而具有危險性，可供兇器使用之小鋤頭及鋸子
    各一支，至臺中縣大甲鎮東陽新村五十六號，由國防部軍備
    組中部地區營產管理處管理（以下簡稱中管處）之美人山營
    區，以鋸子修剪樹枝，並以小鋤頭挖起樹根之方式，竊取該
    營區內由中管處副處長管理之植物「月橘（俗稱七里香）」
    二棵得逞，並攜回臺中縣大甲鎮東陽新村二十號居住處栽種
    、觀賞。丁○○得知上情後，遂與吳正潔共同基於意圖為自
    己不法所有之犯意聯絡，於九十五年七月一日，由甲○○攜
    帶其所有上開小鋤頭及鋸子各一支，丁○○亦攜帶其所有，
    客觀上足以對人生命、身體安全構成威脅而具有危險性，可
    供兇器使用之鋸子一支，一同前往美人山營區，以鋸子修剪
    樹枝，並以小鋤頭挖起樹根之方式，共同竊取該營區內由中
    管處副處長管理之植物「月橘（俗稱七里香）」一棵得逞，
    並攜回臺中縣大甲鎮東陽新村二十號甲○○居住處栽種、觀
    賞。其二人又共同基於意圖為自己不法所有之犯意聯絡，於
    九十五年七月十日，由甲○○攜帶其所有之上開小鋤頭及鋸
    子各一支，丁○○亦攜帶其所有之上開鋸子一支，一同前往
    美人山營區，以鋸子修剪樹枝，並以小鋤頭挖起樹根之方式
    ，共同竊取該營區內由中管處副處長管理之植物「月橘（俗
    稱七里香）」一棵得逞，並攜回臺中縣大甲鎮東陽新村二十
    一號丁○○住處栽種、觀賞。其二人復共同基於意圖為自己
    不法所有之犯意聯絡，另於九十五年七月十一日，由甲○○
    攜帶其所有之上開小鋤頭及鋸子各一支，丁○○亦攜帶其所
    有之上開鋸子一支，再度一同前往美人山營區，以鋸子修剪
    樹枝，並以小鋤頭挖起樹根之方式，共同竊取該營區內由中
    管處副處長管理之植物「月橘（俗稱七里香）」二棵得逞，
    並攜回臺中縣大甲鎮東陽新村二十一號丁○○住處栽種、觀
    賞。嗣於九十五年七月十二日九時五十分許，經警持搜索票
    至臺中縣大甲鎮東陽新村二十號甲○○住處搜索查獲上情，
    並扣得其二人所有供竊取月橘使用之小鋤頭一支及鋸子二支
    。
二、案經臺中縣警察局大甲分局報告臺灣臺中地方法院檢察署檢
    察官偵查起訴。
    理    由
一、按除被告所犯為死刑、無期徒刑、最輕本刑為三年以上有期
    徒刑之罪或高等法院管轄第一審案件者外，於前條第一項程
    序進行中，被告先就被訴事實為有罪之陳述時，審判長得告
    知被告簡式審判程式之旨，並聽取當事人、代理人、辯護人
    及輔佐人之意見後，裁定進行簡式審判程式，刑事訴訟法第
    二百七十三條之一第一項定有明文。本件被告所犯係死刑、
    無期徒刑、最輕本刑為三年以上有期徒刑以外之罪，其於準
    備程式中就被訴事實為有罪之陳述，且經審判長告知被告簡
    式審判程式之旨，並聽取公訴人及被告之意見後，本院合議
    庭認為適宜而裁定由受命法官獨任進行簡式審判程式，合先
    敘明。
二、上揭犯罪事實，迭據被告甲○○、丁○○於警詢、偵訊及本
    院審理中自白不諱，核與被害人乙○○於警詢及本院審理中
    指訴之情節相符，並有扣案之渠等所有供竊取月橘使用之小
    鋤頭一支及鋸子二支，及卷附之贓物認領保管單一張、會勘
    紀錄表一張、搜索目標現場圖一張、照片十四張可資佐證。
    本案事證明確，被告二人上開竊盜犯行均堪認定。
三、被告甲○○第一次竊盜行為後，刑法及刑法施行法業於九十
    四年二月二日經總統以華總一義字第０九四０００一四九０
    一號令修正公佈，並於九十五年七月一日施行。按行為後法
    律有變更者，適用行為時之法律，但行為後之法律有利於行
    為人者，適用最有利於行為人之法律，現行刑法第二條第一
    項定有明文。此條規定乃與刑法第一條罪刑法定主義契合，
    而貫徹法律禁止溯及既往原則，係規範行為後法律變更所生
    新舊法律比較適用之準據法，是刑法第二條本身雖經修正，
    但刑法第二條既屬適用法律之準據法，本身尚無比較新舊法
    之問題，應一律適用裁判時之現行刑法第二條規定以決定適
    用之刑罰法律，先予辨明。又以本次刑法修正之比較新舊法
    ，應就罪刑有關之共犯、未遂犯、想像競合犯、牽連犯、連
    續犯、結合犯，以及累犯加重、自首減輕暨其他法定加減原
    因（如身份加減）與加減例等一切情形，本於統一性及整體
    性原則，綜其全部罪刑之結果而為比較，亦有最高法院九十
    五年度第八次刑事庭會議決議可資參照。故：
（一）核被告二人所為，均係犯刑法第三百二十一條第一項第三
      款之攜帶兇器竊盜罪。被告二人間，就九十五年七月一日
      、同年七月十日、同年七月十一日之竊盜犯行，有犯意聯
      絡及行為分擔，均為共同正犯。
（二）又被告甲○○曾因公共危險、贓物案件，於九十一年三月
      二十九日經臺灣嘉義地方法院以九十一年度訴字第五二號
      判決分處有期徒刑一年八月、三月，並定其應執行刑為有
      期徒刑一年十月確定，於九十二年六月二十五日假釋交付
      保護管束，甫於九十二年十一月十二日保護管束期滿視為
      執行完畢，有臺灣高等法院被告前案紀錄表在卷可考，其
      所為九十五年六月底某日之竊盜犯行，應依修正前刑法第
      四十七條之規定，以累犯論，並加重其刑（按九十五年七
      月一日修正施行之刑法第四十七條第一項、第四十九條分
      別規定「受徒刑之執行完畢，或一部之執行而赦免後，五
      年以內故意再犯有期徒刑以上之罪者，為累犯，加重本刑
      至二分之一」；「累犯之規定，於前所犯罪在外國法院受
      裁判者，不適用之」；舊法第四十七條、第四十九條則分
      別規定「受有期徒刑之執行完畢，或受無期徒刑或有期徒
      刑一部之執行而赦免後，五年以內再犯有期徒刑以上之罪
      者，為累犯，加重本刑至二分之一」；「累犯之規定，於
      前所犯罪依軍法或於外國法院受裁判者，不適用之」。被
      告係於前案受有期徒刑執行完畢五年以內，故意再犯本案
      之罪，不論依新舊法規定，均構成累犯，新法並無較有利
      於被告之情形，依刑法第二條第一項前段之規定，適用修
      正前刑法第四十七條之規定），至於九十五年七月一日以
      後之三次竊盜犯行，則各依修正後刑法第四十七條第一項
      之規定論以累犯，並加重其刑。
（三）被告甲○○所犯上開四次竊盜犯行，及被告丁○○所犯上
      開三次竊盜犯行，均應分論併罰（刑法雖於九十四年一月
      七日修正，於同年年二月二日修正公佈，並於九十五年七
      月一日生效施行，惟因被告甲○○另與被告丁○○共同竊
      盜三次之行為時間，均在九十五年七月一日即刑法修正生
      效施行之後，即應逕行適用修正後之法律，不生新舊法之
      比較問題。至於最高法院九十五年第八次刑事庭決議雖謂
      「連續犯一部行為在舊法時，他部行為在新法施行後時，
      於舊法時期發生並完成之行為，依裁判時之新法第二條第
      一項，適用有利於行為人之法律，於修正後發生並完成之
      犯罪，則依新法處理，前後二者再就第五十一條之適用，
      依新法第二條第一項比較結果，而適用修正前刑法第五十
      一條第五款之規定定被告甲○○應執行之刑，被告丁○○
      則逕依修正後之刑法第五十一條第五款定應執行之刑）。
（四）爰審酌被告二人正值青壯，卻不思振作，奮發向上，竟猶
      貪取非份之財，連續竊取他人財物，缺乏對他人財產權需
      予以尊重之觀念，所得復非少數（月橘每棵價值約新臺幣
      二萬元，業據被害人乙○○指訴明確），嚴重危害社會安
      全秩序，惡行非輕，兼衡酌渠等於本件犯罪之動機、目的
      、手段、素行，犯後坦認犯行，犯罪後態度尚稱良好等一
      切情狀，分別量處如主文所示之刑，並定應執行之刑以資
      儆懲。
（五）至扣案之小鋤頭一支、鋸子二支等分別為被告甲○○、丁
      ○○所有，且係供犯罪所用之物，業據其二人供承在卷，
      爰併依刑法第三十八條第一項第二款之規定宣告沒收。
據上論斷，應依刑事訴訟法第二百七十三條之一第一項、第二百
九十九條第一項前段，刑法第二條第一項前段、（修正前）刑法
第二十八條、第三百二十一條第一項第三款、（修正前）刑法第
四十七條、刑法第四十七條第一項、（修正前）刑法第五十一條
第五款、刑法第五十一條第五款、第三十八條第一項第二款，判
決如主文。
本案經檢察官丙○○到庭執行職務。
中    華    民    國  九十五  年  十一    月    八    日
                  刑事第九庭    法  官  莊  秋  燕
以上正本證明與原本無異。
如不服本判決，應於送達後十日內向本院提出上訴狀（須附繕
本），上訴於臺灣高等法院臺中分院。
                                書記官  莊  玉  惠
中    華    民    國  九十五  年  十一    月    八    日
附錄論罪科刑法條：
中華民國刑法第三百二十一條
（加重竊盜罪）
犯竊盜罪而有左列情形之一者，處六月以上、五年以下有期徒刑
：
一  於夜間侵入住宅或有人居住之建築物、船艦或隱匿其內而犯
    之者。
二  毀越門扇、牆垣或其他安全設備而犯之者。
三  攜帶兇器而犯之者。
四  結夥三人以上而犯之者。
五  乘火災、水災或其他災害之際而犯之者。
六  在車站或埠頭而犯之者。
前項之未遂犯罰之。


司法院資訊處製作；財團法人民間司法改革基金會備份。
